臺灣臺中地方法院民事裁定
                                   111年度家聲抗字第90號
聲  請  人  張凱閔



上列聲請人聲請宣告失蹤人張耀中死亡事件，本院裁定如下：
    主  文
一、宣告張耀中（男、民國00年00月00日生、身分證統一編號：
    Z000000000號、最後設籍地址：臺中市○區○○街000巷00號）
    於民國101年6月15日下午12時死亡。
二、程序費用由張耀中遺產負擔。
    理  由
一、聲請意旨略以：失蹤人張耀中（男、民國00年00月00日生、
    身分證統一編號：Z000000000號、最後設籍地址：臺中市○
    區○○街000巷00號，下稱失蹤人）為聲請人之父，自94年間
    出境後，僅在同年6月中旬打電話聯絡乙次後即未再聯繫，
    故自94年6月中旬即不知去向，生死不明已逾7年。聲請人為
    失蹤人一親等直系血親，前聲請本院准以110年度家聲抗字
    第69號公示催告在案。現申報期間屆滿，未據失蹤人陳報其
    生存，或知失蹤人生死者，陳報其所知，爰依法聲請宣告失
    蹤人死亡等語。
二、按失蹤人失蹤滿7年後，法院得因利害關係人或檢察官之聲
    請，為死亡之宣告。失蹤人為80歲以上者，得於失蹤滿3年
    後，為死亡之宣告。失蹤人為遭遇特別災難者，得於特別災
    難終了滿1年後，為死亡之宣告，民法第8條定有明文。
三、經查，聲請人主張之前開事實，除經聲請人陳述明確外，並
    經關係人即相對人之前妻陳文娟、子女張詩苗、父親張隆義
    於110年12月10日於本院到庭陳述略以：相對人於94年間出
    境後，只有於同年6月中旬有打過一次電話，之後就都沒有
    聯繫，包括張詩苗結婚也都找不到相對人等語明確，有陳述
    狀及訊問筆錄在卷可憑外，並有戶籍謄本、親屬系統表、相
    對人入出國日期證明書、個人基本資料查詢、入出境資訊連
    結作業、臺中市政府社會局110年11月2日中市社助字第1100
    127916號函（未領取社會救助）、臺中市南區區公所110年1
    1月5日公所社字第1100022906號函（無申辦社會福利紀錄）
    、臺中市生命禮儀管理處110年11月10日中市生崇字第11000
    08331號函（無殯葬設施使用紀錄）等件在卷可按。本院綜
    合上開事證，堪認聲請人主張為真實。
四、本件失蹤人於94年6月15日失蹤，迄未尋獲，算至101年6月1
    5日屆滿7年，揆諸前揭規定，聲請人聲請對失蹤人為死亡之
    宣告，在經公示催告程序申報期間屆滿，仍未據失蹤人陳報
    生存或知其生死者陳報其所知之情形下，自有理由，應予准
    許。依民法第9條第2項規定，並應以失蹤屆滿7年之日終止
    之時即101年6月15日下午12時，作為確定其死亡之時，爰宣
    告如主文第1項所示。
五、依家事事件法第154條第3項，裁定如主文。
中　　華　　民　　國　 111　　年　　10　　月　　13　　日
                 家事法庭 審判長法  官  陳佩怡
                                法  官  顏銀秋
                                法　官　林士傑
以上正本係照原本作成
如提起再抗告者，應於裁定送達後10日內，僅得以「適用法規顯
有錯誤」為理由，向本院提出再抗告狀（須按他造人數附具繕本
），並需委任律師或具律師資格之關係人為代理人。
中　　華　　民　　國　　111 　年　　10　　月　　13　　日
                                書記官　李國敬